臺灣屏東地方法院刑事判決　　　　　　　 99年度易字第164號
公　訴　人　臺灣屏東地方法院檢察署檢察官
被　　　告　楊志男
　　　　　　林上智
　　　　　　黃煥雯
　　　　　　蘇明宏
　　　　　　駱文敏
　　　　　　吳寬揚
上　一　人
選任辯護人　朱育男 律師
上列被告因詐欺案件，經檢察官提起公訴（96年度偵字第2696號
）本院判決如下：
    主  文
楊志男共同犯附表二所示之罪，各處如附表二所示之刑，應執行
有期徒刑玖年。
林上智共同犯附表二所示之罪，各處如附表二所示之刑，應執行
有期徒刑陸年。
黃煥雯共同犯附表二所示之罪，各處如附表二所示之刑，應執行
有期徒刑陸年。
蘇明宏共同犯附表二所示之罪，各處如附表二所示之刑，應執行
有期徒刑陸年。
駱文敏共同犯附表二所示之罪，各處如附表二所示之刑，應執行
有期徒刑柒年。
吳寬揚犯幫助詐欺取財罪，處有期徒刑貳年。
    事  實
一、楊志男於民國95年9 月間起，與綽號「阿利」、大陸地區綽
    號「鳳梨」之成年男子等人共同組成詐騙集團，渠等詐騙分
    工之方式係由「鳳梨」等大陸地區詐騙集團之成員負責撥打
    電話向臺灣地區不特定之民眾進行詐騙；楊志男則擔任臺灣
    地區之負責人，負責聯絡大陸地區詐騙集團與調度臺灣地區
    之車手、應徵及測試人頭帳戶、指示車手與人頭帳戶之人頭
    共同領錢、匯款至大陸詐騙集團指定之帳戶等工作；林上智
    、許孝柏（另行審結）、黃煥雯、蘇明宏等人以每月新臺幣
    （以下同）2 萬元之薪資受僱於楊志男，負責提領詐騙款項
    、擔任俗稱「車手」之工作；駱文敏負責冒充人頭帳戶之本
    人與與郵局或銀行等金融機構照會、聯繫等工作，俾車手得
    以順利領款。楊志男、「阿利」、「鳳梨」及其所屬詐騙集
    團成員、林上智、許孝柏、黃煥雯、蘇明宏及駱文敏，共同
    意圖為自己不法之所有，基於詐欺取財之犯意聯絡，以上揭
    分工之方式，由「鳳梨」等大陸地區詐騙集團成員先後於如
    附表二所示之時間，以如附表二所示之詐騙方式，使郭聰聞
    、謝忠清、徐菊香、王家華、陳明誠、吳春梅、潘少懷、陳
    賴純、張文仁、曾玉絲、羅天輝、郭黃幼美、江錦煌、李慶
    源、陳益己、陳春瑛、鄭真及江甘統等18人陷於錯誤，而將
    如附表二所示金額匯至詐欺集團指定之如附表二所載之人頭
    帳戶內，嗣郭聰聞等人匯款成功後，「阿利」旋通知楊志男
    指示旗下車手分別至銀行或郵局之提款機或臨櫃提領一空，
    並於扣除百分之十五之報酬後，再依「阿利」之指示將餘款
    匯往指定帳戶內。嗣警於96年4 月19日持拘票及搜索票至楊
    志男、林上智、蘇明宏、黃煥雯、許孝柏及駱文敏之住處將
    渠等拘提到案，而查獲上情。
二、吳寬揚於上開期間內某時，明知收購金融機構帳戶存摺、提
    款卡暨密碼，交予他人使用，將因此供不法詐欺集團成員利
    用，以詐術使他人將款項匯入後，再予提領運用，且詐諞集
    團亟需大量之人頭帳戶備用，否則即可能因帳戶遭凍結而無
    法遂行詐欺取財犯行，故詐騙集團必須取得相當多數之人頭
    帳戶，方得進行此項犯罪，仍基於幫助前開楊志男集團犯詐
    欺取財罪之故意，負責收購4 個以上不詳數量之人頭帳戶（
    含存摺、印章、提款卡、及密碼），並交付楊志男集團，預
    備作為渠等詐騙他人後，提領款項之用，而堅定該集團遂行
    詐欺犯行之決心。。
三、案經南投縣政府警察局草屯分局報請臺灣屏東地方法院檢察
    署檢察官偵查起訴。
    理  由
一、證據能力部分：
  (一)按被告以外之人於偵查中向檢察官所為陳述，除顯有不可信
    之情況者外，得為證據，刑事訴訟法第159 條之1 第2 項定
    有明文。偵查中對被告以外之人（包括證人、鑑定人、告訴
    人、被害人及共同被告等）所為之偵查筆錄，或被告以外之
    人向檢察官所提之書面陳述，性質上均屬傳聞證據。惟現階
    段刑事訴訟法規定檢察官代表國家偵查犯罪、實行公訴，依
    法其有訊問被告、證人及鑑定人之權，證人、鑑定人且須具
    結，而實務運作時，檢察官偵查中向被告以外之人所取得之
    陳述，原則上均能遵守法律規定，不致違法取供，其可信度
    極高，職是，被告以外之人前於偵查中已具結而為證述，除
    反對該項供述得具有證據能力之一方，已釋明「顯有不可信
    之情況」之理由外，不宜遽指該證人於偵查中之陳述不具證
    據能力。經查，證人即同案被告楊志男、林上智、許孝柏、
    蘇明宏、黃煥雯、駱文敏等人，於偵查中向檢察官所為之陳
    述，業經證人依法具結，被告復均未抗辯該審判外陳述有何
    顯不可信之情況，除被告駱文敏、吳寬揚請求詰問證人即同
    案被告楊志男外，其餘被告均不請求證人到庭接受對質詰問
    ；而證人即同案被告楊志男亦於本院審理中，接受被告駱文
    敏、吳寬揚之對質詰問，已足以充分保障其訴訟上之權利。
    是本院審酌上揭證人陳述時之外在環境，並無何顯不可信之
    情況，揆諸上開說明，應認前揭證人於偵查中向檢察官所為
    之陳述，得為證據，具有證據能力。
  (二)再司法警察依據監聽錄音結果予以翻譯而製作之監聽譯文，
    屬於文書證據之一種，倘被告或訴訟關係人對該通訊監察譯
    文之真實性並不爭執，即無勘驗辨認其錄音聲音之調查必要
    性，自得由法院依刑事訴訟法第165 條第1 項等規定，於審
    判期日向當事人等宣讀或告以要旨，使之表示意見並為辯論
    （最高法院100 年度臺上字第2701號判決意旨參照）。本件
    當事人、辯護人對本判決所引監聽譯文，皆不爭執真實性而
    同意其證據能力，揆諸前開說明，自有證據能力。
  (三)按被告以外之人於審判外之陳述，雖不符刑事訴訟法第159
    條之1 至第159 條之4 規定，而經當事人於審判程式同意作
    為證據，法院審酌該言詞陳述或書面陳述作成時之情況，認
    為適當者，亦得為證據；當事人、代理人或辯護人於法院調
    查證據時，知有該法第159 條第1 項不得為證據之情形，而
    未於言詞辯論終結前聲明異議者，視為有前項之同意，該法
    第159 條之5 業已明揭其旨。本件公訴人、被告楊志男、林
    上智、黃煥雯、蘇明宏、駱文敏均對於證人即同案被告彼此
    間於警詢時之陳述等證據，均未爭執其證據能力，本院並審
    酌該證據作成時之情況，認為並無不適當者，依上開說明，
    前揭警詢時之證述就被告楊志男、林上智、黃煥雯、蘇明宏
    、駱文敏等人，均認應有證據能力。又本件公訴人、被告及
    其辯護人均對證人即被害人郭聰聞、謝忠清、王家華、徐菊
    香、陳明誠、吳春梅、潘少懷、陳賴純、張文仁、曾玉絲、
    羅天輝、黃正霖、江錦煌、李慶源、陳益己、陳春瑛、鄭真
    、江甘統等人於警詢時之陳述、卷附上開被害人提出之匯款
    執據影本，及如附表一所示帳戶之歷史交易明細表、開戶基
    本資料等證據，均未爭執其證據能力，本院並審酌該證據作
    成時之情況，認為並無不適當者，承前揭說明，應認該等證
    據均對本件被告楊志男、林上智、黃煥雯、蘇明宏、駱文敏
    、吳寬揚等人有證據能力。
二、訊據被告楊志男、林上智、黃煥雯、蘇明宏對上開犯罪事實
    均坦承不諱；被告駱文敏於警詢時坦承犯行，至本院準備程
    序中固仍坦認曾受同案被告楊志男之委託，依據同案被告楊
    志男提供之其他人之個人資料，與郵局聯絡並查詢資料，亦
    因而自同案被告楊志男處取得報酬，惟否認有參與同案被告
    楊志男等人如附表二所示之詐欺取財犯行，辯稱：伊僅只撥
    打過一次電話，該次亦因為無法回答郵局方面對保之問題而
    無法問到同案被告楊志男委託其取得之資料等語；被告吳寬
    揚雖亦坦認確有應同案被告楊志男所託，購買他人帳戶，並
    交付予楊志男使用，惟否認其明知同案被告楊志男係在從事
    詐騙犯行，並辯稱：伊僅購買過1 個帳戶給予同案被告楊志
    男，但伊已經不記得該帳戶究竟原係何人所有，戶名為何，
    且未曾向同案被告楊志男收取報酬等語。經查：
  (一)如附表二所示被害人遭詐騙之經過，及其匯款之過程與金額
    等節，除經被害人郭聰聞等18人於警詢時證述明確外，亦有
    渠等提出之匯款執據或匯款單影本在卷可查，本院並衡酌該
    等證人於警詢中均僅指述渠遭詐騙之情節，未曾指明加害者
    或犯罪集團成員之姓名，顯無誣陷本案被告之可能，且與卷
    附附表一所示帳戶之歷史交易明細表資金往來記錄所示情形
    相符，故渠等確有遭詐騙集團詐害，並受有損失之情，均可
    認定。
  (二)就被告楊志男、林上智、黃煥雯、蘇明宏部分，渠等坦承犯
    行，核與前開證人即被害人指訴情節無違，並有上述資金往
    來紀錄、渠等間行動電話之通訊監察譯文及被告林上智於提
    款機操作時經監視器錄影之翻拍照片在卷可稽，堪認被告楊
    志男、林上智、黃煥雯、蘇明宏上開不利於己之任意性自白
    與事實相符，堪採信為證據。從而本件被告楊志男、林上智
    、黃煥雯、蘇明宏部分罪證明確，渠等犯行均洵足認定，應
    依法論科。
  (三)就被告駱文敏部分，渠雖以前揭情詞置辯，惟其所辯，顯有
    下列前後矛盾及與事理不符之處：
  1.就有無取得報酬部分：
    被告駱文敏於警詢時自承同案被告楊志男先後於96年2 月間
    給付2 次各5000元酬勞，並於過年期間另行交付5000元紅包
    等語（警卷96年4 月25日被告駱文敏第一次警詢筆錄第3 頁
    參照），復於本院準備程序中先供稱伊因受同案被告楊志男
    委託與郵局聯絡，雖未能取得客戶資料，然仍取得同案被告
    楊志男交付之5000元報酬等語（本院卷第64頁參照），然於
    本院審判程序中改稱並未取得同案被告楊志男所給付之紅包
    等語（本院卷第160 頁參照），其前後供述顯有矛盾。
  2.就受同案被告楊志男指示聯絡之次數部分：
    被告駱文敏於警詢時坦承伊自95年12月起即參與照會銀行之
    工作，且車手即同案被告林上智、許孝柏均曾與其聯絡照會
    事宜等語（警卷96年4 月25日被告駱文敏第一次警詢筆錄第
    3 頁至第4 頁參照），核與其於本院準備程序中供稱僅受楊
    志男之委託與郵局聯絡1 次等語（本院卷第63頁背面參照）
    、於本院審判程序中供稱僅打過2 次電話等語（本院卷第
    183 頁參照）不符，其所述顯然已難憑採。
  3.就參與該集團犯行部分：
  (1)被告駱文敏與同案被告楊志男均於本院審理時坦承渠2 人於
    96年2 月8 日下午1 時41分36秒許電話交談之內容如警製之
    通訊監察譯文所示（臺灣屏東地方法院檢察署96年度聲拘字
    第66號卷第83頁參照）；依該譯文所示，當次通話內容係同
    案被告楊志男先向被告駱文敏表示，請伊依先前指示完成照
    會，而被告駱文敏嗣於電話中向同案被告楊志男確認其名字
    應為「陳隆志」，然同案被告楊志男則回應渠名字應叫「邱
    易偉」等語。經本院提示予被告駱文敏表示意見後，被告駱
    文敏辯稱此係當時同案被告楊志男改名，伊向其確認之對話
    等語。惟證人即案被告楊志男於本院證稱並無改名之事等語
    （本院卷第188 頁參照），已與被告駱文敏所辯難合；況同
    案被告楊志男之姓氏為「楊」，如有更名之情形，焉有連姓
    氏一併變更之理，且衡情，改名之事非同小可，如確有其事
    ，縱事後並未更改姓名，亦當無遺忘之理，是被告所辯顯與
    常理有違，而難以採信。參諸該譯文之前後對話均係談論有
    關向金融機構照會之事，是堪認渠等所稱之「陳隆志」、「
    邱易偉」應係同案被告楊志男冒名之對象，而被告駱文敏係
    冒稱某遊藝場之人等情。從而被告駱文敏確有參與渠等詐欺
    集團向金融機構冒領贓款之犯行。
  (2)再依被告駱文敏於95年12月2 日上午9 時49分1 秒許之電話
    交談內容（如譯文所示，前開聲拘卷第135 頁參照），與被
    告駱文敏交談之對象指示被告駱文敏：「等一下人家照會，
    說你住在台南為什麼在中壢開戶！你就說在中壢工作」等語
    ，95年12月27日上午8 時30分26秒許（前開聲拘卷第158 頁
    參照）、同年月28日下午1 時3 分47秒許（前開聲拘卷第16
    8 頁參照）、96年1 月11日上午8 時55分55秒許之電話交談
    或簡訊內容均係其交談對象告知被告駱文敏人頭帳戶之申辦
    人詳細身分資料（含姓名、身份證字號、出生年月日、戶籍
    住址及出生地等），上開內容均為被告駱文敏所不爭執。被
    告駱文敏雖於本院準備程序中辯稱並未依指示與金融機構進
    行照會，然如被告駱文敏未依指示照會，該集團又豈有一再
    委託其處理相關事務，並一再告知其相關資訊之理。是被告
    駱文敏辯稱並未依指示進行照會等語，顯屬虛妄。
  (3)又依被告駱文敏之行動電話於96年1 月12日上午8 時38分34
    秒許、同時42分9 秒許、同時46分許之通訊監察譯文（前開
    聲拘卷第193 頁參照），足認被告駱文敏確係為同案被告楊
    志男所屬詐欺集團向郵局照會被害人陳明誠於前一日匯入附
    表一編號8 所示之戴嘉吟郵局帳戶33萬1600元之情，是被告
    顯然確係負責依同案被告楊志男等人之指示與渠等所欲提領
    贓款之金融機構聯繫，以確保渠等負責提領贓款之車手得以
    順利取得贓款。
  (4)況被告駱文敏於警詢時坦承伊於該集團內負責之工作係於車
    手前往領取贓款時，如郵局或金融機構人員懷疑該帳戶有問
    題時，車手會電話聯絡伊冒充該帳戶所有人本人向郵局或金
    融機構人員照會，以利前往取款之車手得以順利取款等語（
    警卷96年4 月25日被告駱文敏第一次警詢筆錄第3 頁參照）
    ，核與證人即同案被告楊志男於警詢時供稱駱文敏係負責銀
    行照會工作等語（警卷96年4 月20日被告楊志男第二次警詢
    筆錄第5 頁）大致相符；參諸被告楊志男於遭查獲隔日即為
    上開證述，被告駱文敏於該集團遭查獲後未久，即為上開陳
    述，當時顯然未及深思及權衡利害，所述應較可信，此後迄
    本院審理時，已逾3 年，是被告駱文敏於審理中翻異前詞之
    語，顯係卸責之詞，證人即同案被告楊志男於本院之證述亦
    係迴護之詞，均殊無可採，應以其等警詢時之陳述較為可信
    。況被告駱文敏於本院準備程序中亦供稱「我承認我確實有
    幫楊志男他們打電話，也有假裝帳戶名義人到郵局及銀行確
    認資料」等語（本院卷第160 頁參照）、於本院審判程序中
    復自承「我知道我是在騙銀行」等語（本院卷第183 頁參照
    ），可見被告駱文敏事前即加入詐欺集團，並參與冒名與金
    融機構照會之行為，事後又自詐得款項中朋分報酬，可見確
    為詐欺集團之一員無誤。是被告駱文敏部分之犯行明確，自
    可認定。
  (四)就被告吳寬揚部分：
    被告吳寬揚坦承渠受同案被告楊志男之委託，向他人收集金
    融機構帳戶並交付同案被告楊志男等語，核與證人即同案被
    告楊志男證稱伊確有委託被告吳寬揚購買帳戶之情相符；被
    告吳寬揚雖以前開情詞置辯，然其所辯顯有下述矛盾及有違
    情理之處：
  1.被告吳寬揚雖辯稱並未自同案被告楊志男取得報酬，而伊所
    交付予同案被告楊志男之帳戶，係花費1 萬8000元購買等語
    ，然證人即同案被告楊志男於本院審理中已明確證稱伊有給
    付買帳戶之代價予被告吳寬揚等語（本院卷第186 頁參照）
    ，渠等所言已相互扞格，難以遽採。參諸被告吳寬揚自承月
    收入在幾千元至5 、6 萬不等（本院卷第90頁參照），且2
    人於本案前僅認識數月，僅為普通朋友等語（本院卷第183
    頁參照）之情，則被告吳寬揚願意受同案被告楊志男之委託
    代購帳戶，並免費贈與之情，已難謂與常理相符。
  2.又以同案被告楊志男先證稱渠與被告吳寬揚間除該筆帳戶之
    交易外，別無其他金錢往來等語（本院卷第186 頁背面參照
    ），然於本院提示渠與被告吳寬揚於96年3 月8 日之通訊監
    察譯文（前開聲拘卷第35頁參照）時，又改稱伊與被告吳寬
    揚間，有金錢借貸關係，而需匯款等語（本院卷第187 頁參
    照），是堪認同案被告楊志男於本院審理時，確有迴護被告
    吳寬揚之情。
  3.再以被告吳寬揚坦認渠與同案被告楊志男於96年1 月21日之
    電話通話內容（前開聲拘卷第15頁通訊監察譯文參照），經
    證人即同案被告楊志男於本院審理時證稱，「青的」、「紅
    的」分別係指郵局存摺、銀行存摺等語明確（本院卷第186
    頁背面參照），則上開通話內容即指被告吳寬揚與同案被告
    楊志男間，已以19000 元代價完成2 個銀行帳戶及1 個郵局
    帳戶之交易（同案被告楊志男方面尚欠被告吳寬揚19000 元
    未給付）。是被告吳寬揚辯稱渠僅代購1 個帳戶等語，亦顯
    然不實。
  4.復以被告吳寬揚坦認渠與同案被告楊志男於96年1 月14日之
    通訊監察譯文（前開聲拘卷第24頁參照）所示，被告吳寬揚
    非僅如前所述，提供帳戶予同案被告楊志男使用，被告吳寬
    揚亦曾向同案被告楊志男調用銀行帳戶供其使用。益徵被告
    吳寬揚與同案被告楊志男間，並非基於共同犯意遂行如附表
    二所示之詐欺取財犯行，而僅係以提供帳戶之方式，幫助同
    案被告楊志男及其所屬集團得以順利匯提贓款。且自其等相
    互調借帳戶之情，亦可認被告吳寬揚明知同案被告楊志男調
    用帳戶係為遂行詐欺犯行之用。則被告吳寬揚曾2 次以上（
    其中1 次係伊所自承提供1 個帳戶，另1 次則如前揭譯文所
    示，係提供3 個帳戶），共提供4 個以上之人頭帳戶予被告
    楊志男之詐欺集團使用等事實，應可認定。而詐欺集團為掩
    飾其身分與行蹤，避免遭警察機關查獲，必須持有大量之人
    頭帳戶備用及使用，若無大量之人頭帳戶備用，詐欺集團因
    需慮及少量之人頭帳戶隨時有被凍結而無法使用之可能，自
    不敢輕啟詐欺行為，故經常且大量地提供人頭帳戶，自足堅
    定詐欺集團著手於詐騙行為之決心，此顯為經常與同案被告
    楊志男接觸之被告吳寬揚所明知。故雖同案被告楊志男與被
    告吳寬揚均稱不知道被告吳寬揚所提供之人頭帳戶是否果以
    用於附表二所示之詐騙行為中，但被告吳寬揚多次、大量提
    供人頭帳戶之行為顯已足以提供被告楊志男所屬詐欺集團精
    神上之助力，故不論其所提供之人頭帳戶是否果用於本案之
    詐騙行為中，均無礙於其幫助犯行之成立。
  5.是被告吳寬揚前開辯稱不知同案被告楊志男收集帳戶之用意
    為何，且並未收取報酬等語，顯無足採；故被告吳寬揚確實
    明知同案被告楊志男等為遂行詐欺取財之犯行，而以提供帳
    戶供其等匯提贓款之方式，幫助其等犯案等情，亦堪認定。
  (五)綜上，本件事證已臻明確，被告楊志男、林上智、黃煥雯、
    蘇明宏、駱文敏等人詐欺取財之犯行，及被告吳寬揚幫助詐
    欺取財之犯行均洵足認定，應依法論科。
三、論罪科刑：
  (一)就被告楊志男、林上智、黃煥雯、蘇明宏、駱文敏部分：
  1.按共同正犯之成立，祇須具有犯意之聯絡，行為之分擔，既
    不問犯罪動機起於何人，亦不必每一階段犯行，均經參與。
    共同實施犯罪行為之人，在合同意思範圍以內，各自分擔犯
    罪行為之一部，相互利用他人之行為，以達其犯罪之目的者
    ，即應對於全部所發生之結果，共同負責（最高法院95年度
    臺上字第4192號判決參照）。第按電話詐騙之犯罪型態，自
    刊登廣告、收購人頭帳戶、撥打電話實施詐騙、指定被害人
    匯款帳戶、自人頭帳戶提領款項、取贓分贓等階段，乃係需
    由多人縝密分工方能完成之集團性犯罪。又共同正犯間，非
    僅就其自己實施之行為負其責任，並在犯意聯絡之範圍內，
    對於他共同正犯所實施之行為，亦應共同負責，最高法院32
    年上字第1905號判例著有明文。前開犯罪集團以附表二所示
    方式及時間、地點，向各該被害人詐取金錢共計18次，至編
    號1 、3 、4 、9 、10、13、18部分，均係於同日或接續之
    2 、3 日內受上開犯罪集團使用同一手法對其詐騙，惟均係
    該犯罪集團基於向同一被害人之同一詐欺取財犯意，為完成
    同一詐欺取財之目的，而於緊接之密接時間內，利用同一犯
    罪機會接續為之，屬接續犯，應認係實質上一罪，各僅成立
    一個詐欺取財既遂罪。故核被告楊志男、林上智、黃煥雯、
    蘇明宏、駱文敏所為，分別係犯18次刑法第339 條第1 項之
    詐欺取財罪。
  2.再被告楊志男、林上智、黃煥雯、蘇明宏、駱文敏與案外人
    不詳姓名年籍綽號「阿利」、「鳳梨」之成年男子共同參與
    本件犯行，揆諸上開說明，渠等與上開「阿利」、「鳳梨」
    及其他不詳姓名年籍之成年人及所屬之詐欺集團成員，就本
    件犯行有犯意聯絡及行為分擔，均為共同正犯。
  3.渠等所犯上揭各罪，行為互殊、犯意各別，係屬可獨立評價
    之複數行為，自應予分論併罰。
  4.爰審酌被告楊志男、林上智、黃煥雯、蘇明宏、駱文敏均年
    富力強，卻不思循合法正當途徑獲得財富，行為殊不可取，
    渠等貪圖不法利益，加入詐騙他人金錢之犯罪集團，雖未親
    為本案詐騙犯行，然分別擔任車手及聯絡提款工作，自應受
    相當之刑事非難，尤以被告楊志男居間指揮，其惡性更屬重
    大，被告駱文敏一再以虛偽之身份居間聯繫金融機構，以協
    助車手提領贓款，涉案情節顯然尤甚於一般提領贓款之車手
    ；且該詐騙集團另有成員隱身於大陸地區，並各自負責蒐集
    人頭帳戶、施用詐術行騙被害人，向金融機構假冒帳戶申請
    人、提領款項之車手等工作，可見其分工之細密，且集團之
    龐大，對社會治安造成重大危害，每每造成被害人重大損失
    、家破人亡，危害極為嚴重。然被告楊志男、林上智、黃煥
    雯、蘇明宏等人犯後坦認犯行，尚見悔意；被告駱文敏犯後
    猶否認犯行，未見悔意，及渠等詐取金額分別自260 萬元至
    1 萬500 元不等（合計共1010萬100 元），受害人數共計18
    人等一切情狀，分別各量處如附表二所示之刑。
  (二)就被告吳寬揚部分：
  1.按幫助行為之方式，並無任何限制，只要出於幫助故意，而
    足以達到助他人犯罪的目的的行為，均為幫助行為。幫助行
    為所提供者，可能係予被幫助人精神上之助力。所為精神幫
    助行為，係指鼓勵正犯，以堅定其犯意，或助長其氣勢等（
    最高法院29年上字第3833號判例意旨參照），復按幫助犯之
    主觀故意與共同正犯之共同行為決意應予區別，不以確知犯
    罪之全般計劃必要，僅需主觀上有助成他人犯罪既遂之意，
    即足當之。被告吳寬揚提供帳戶供同案被告楊志男等人所屬
    詐欺集團之贓款匯存提領所用，自屬詐欺取財構成要件以外
    之助力，而同案被告楊志男既已坦承委託被告吳寬揚提供他
    人帳戶供其使用，且被告吳寬揚亦從其指示，自行購買他人
    帳戶並交付同案被告楊志男使用，雖無證據證明其交付之帳
    戶確係供本案附表二所示詐欺取財犯行所用，然其提供帳戶
    之行為，確使同案被告楊志男得以增加所支配之人頭帳戶數
    目，供其等匯提贓款之用，更因而幫助詐欺集團得以進而繼
    續遂行其詐術，而無須擔憂欠缺流通贓款之金融帳戶而難以
    繼續其犯行，亦足堪認渠之所為，確已在精神上給予該詐欺
    集團助力。故核被告所為，係犯刑法第30條第1 項、第339
    條第1 項之幫助詐欺取財罪。其先後至少2 度，提供至少4
    個帳戶之行為，係短期內基於同一幫助同案被告楊志男等人
    之犯意而為之，為接續犯，應僅成立1 個幫助犯。公訴意旨
    謂被告所為係詐欺取財罪之共同正犯云云，尚屬無據。惟因
    基本社會事實相同，本院自應予以審理，並變更其起訴法條
    如上。
  2.本件詐欺集團成員雖分別以18個行為，向18名被害人詐欺取
    財，惟被告既僅有一個幫助行為，故仍應認係想像競合，而
    從一重之幫助詐欺取財罪處斷。至被告吳寬揚提供帳戶之行
    為為幫助犯其並非親身參與該詐欺集團行使詐術等行為，衡
    情惡性較正犯為輕，爰依同法第30條第2 項規定，就正犯之
    刑減輕之。
  3.再按幫助犯為從犯，乃從屬於正犯而成立，刑法上既無「共
    同幫助」之情，當亦無「幫助共同」可言，是被告幫助之對
    象，雖係有犯意聯絡與行為分擔而實施詐欺犯行之上開詐騙
    集團各成員，惟仍無庸諭知為「幫助共同」，特此敘明（司
    法院70年10月28日(70)廳刑一字第1104號之刑事法律問題研
    究意見亦同此認定）。
  4.爰審酌被告正值青壯年，不知以正當方法獲取金錢，明知現
    今社會詐騙集團橫行，嚴重破壞社會秩序、侵害被害人之財
    產，竟仍因貪圖報酬利益，即收購金融機構帳戶，並將之提
    供他人詐欺取財使用，紊亂社會正常交易秩序，使檢警難以
    追查緝捕，被害人難以追償，助長詐欺歪風，致令民眾對公
    權力信心喪失殆盡，司法正義無法及時伸張，甚至造成社會
    已無人際互信，嚴重阻礙正當工商發展，且被害人因此受有
    鉅額之財產損失，被告所造成之危害非屬輕微，應受有相當
    程度之刑事非難，再以被告於本院審理時仍始終否認犯行，
    未見其悔意等一切情狀，量處如主文所示之刑。
  (三)減刑部分：
    中華民國九十六年罪犯減刑條例業於96年7 月4 日公佈，同
    年月16日施行，查本件被告楊志男等人犯罪時間俱在96年4
    月24日以前，就附表二所示量處各被告有期徒刑1 年6 月以
    下部分，並無該條例所規定限制減刑之除外情事存在，爰依
    該條例第2 條第1 項第3 款、第7 條之規定，於裁判時併減
    其宣告刑二分之一；並分別就渠等減刑及未減刑部分合併定
    其應執行刑如主文所示。
  (四)沒收部分：
    扣案之行動電話部分，雖各係被告等人分別所有，分別經渠
    等供述在卷，然該等行動電話僅係渠等聯絡領款事宜，尚非
    渠等所屬詐騙集團向如附表二所示被害人施行詐術所用，無
    從認為係供渠等犯罪行為所用，是以自無從宣告沒收。至扣
    案之印章、身分證影本、存摺等物，並無證據證明係被告等
    人所有，且無從證明係供附表二所示詐欺取財犯行所用之物
    ，爰不併予宣告沒收，附此敘明。
據上論斷，應依刑事訴訟法第299 條第1 項前段、第300 條，刑
法第28條、第30條、第339 條第1 項、第51條第5 款，刑法施行
法第1 條之1 ，中華民國96年罪犯減刑條例第2 條第1 項第3 款
、第7 條、第11條，判決如主文。
本案經檢察官許英輝到庭執行職務
中    華    民    國   100    年    7     月    20    日
                  刑事第四庭    審判長法  官  莊鎮遠
                                      法  官  蔡玉雪
                                      法  官  李謀榮
以上正本證明與原本無異。
如不服本判決應於收受判決後10日內向本院提出上訴書狀，並
應敘述具體理由；其未敘述上訴理由者，應於上訴期間屆滿後
20日內向本院補提理由書（均須按他造當事人之人數附繕本）
「切勿逕送上級法院」。
中    華    民    國   100    年    7     月    20    日
                                書記官  蔡進吉
 附錄本件論罪科刑法條：
 中華民國刑法第339條
意圖為自己或第三人不法之所有，以詐術使人將本人或第三人之
物交付者，處5 年以下有期徒刑、拘役或科或併科1 千元以下罰
金。
以前項方法得財產上不法之利益或使第三人得之者，亦同。
前2 項之未遂犯罰之。
 附表一：人頭帳戶
 ┌──┬───────────┬─────────┬─────────┐
 │編號│戶名                  │銀行名稱          │帳號              │
 ├──┼───────────┼─────────┼─────────┤
 │1   │蔣祿山                │太平宜欣郵局      │0000000-0000000   │
 ├──┼───────────┼─────────┼─────────┤
 │2   │邱寶蓉（原名邱珮甄）  │朴子海通路郵局    │0000000-0000000   │
 ├──┼───────────┼─────────┼─────────┤
 │3   │鄭曉琪                │春日郵局          │0000000-0000000   │
 ├──┼───────────┼─────────┼─────────┤
 │4   │王冠中                │台東新生郵局      │0000000-0000000   │
 ├──┼───────────┼─────────┼─────────┤
 │5   │李美蟬                │屏東枋寮郵局      │0000000-0000000   │
 ├──┼───────────┼─────────┼─────────┤
 │6   │林宗立                │嘉義玉山郵局      │0000000-0000000   │
 ├──┼───────────┼─────────┼─────────┤
 │7   │陳秋鳳                │馬公中正路郵局    │0000000-0000000   │
 ├──┼───────────┼─────────┼─────────┤
 │8   │戴嘉吟                │台東中山路郵局    │0000000-00000000  │
 ├──┼───────────┼─────────┼─────────┤
 │9   │黃國雄                │永康鹽行郵局      │0000000-0000000   │
 ├──┼───────────┼─────────┼─────────┤
 │10  │林凡淇                │屏東厚生郵局      │0000000-0000000   │
 ├──┼───────────┼─────────┼─────────┤
 │11  │黃建成                │三重中山路郵局    │0000000-0000000   │
 ├──┼───────────┼─────────┼─────────┤
 │12  │潘金兒                │東山郵局          │0000000-0000000   │
 ├──┼───────────┼─────────┼─────────┤
 │13  │陳明漢                │太保祥和郵局      │0000000-0000000   │
 ├──┼───────────┼─────────┼─────────┤
 │14  │李俊民                │太保郵局          │0000000-0000000   │
 ├──┼───────────┼─────────┼─────────┤
 │15  │黃宇謙                │水上郵局          │0000000-0000000   │
 ├──┼───────────┼─────────┼─────────┤
 │16  │潘祺德                │佳冬郵局          │0000000-0000000   │
 ├──┼───────────┼─────────┼─────────┤
 │17  │黃玉華                │潮州郵局          │0000000-0000000   │
 ├──┼───────────┼─────────┼─────────┤
 │18  │謝欣廷                │潮州南進路郵局    │0000000-0000000   │
 ├──┼───────────┼─────────┼─────────┤
 │19  │杜佳螢                │第一銀行新化分行  │000000-00000      │
 ├──┼───────────┼─────────┼─────────┤
 │20  │吳俊志                │民雄橋頭郵局      │0000000-0000000   │
 └──┴───────────┴─────────┴─────────┘
 附表二
 ┌─┬─┬─────────────┬────┬───┬────┬────────────────────────────────────┐
 │編│被│   詐騙方式               │被害人匯│匯款金│匯入之附│主文                                                                    │
 │號│害│                          │款時間  │額即詐│表一帳戶│                                                                        │
 │  │人│                          │        │騙所得│        │                                                                        │
 ├─┼─┼─────────────┼────┼───┼────┼────────────────────────────────────┤
 │1 │郭│於95年12月25日上午9 時許，│95年12月│50萬元│蔣祿山，│楊志男共同犯詐欺取財罪，處有期徒刑貳年貳月。                            │
 │  │聰│以警查局調查科林政忠專員之│25日下午│      │郵局帳戶│林上智共同犯詐欺取財罪，處有期徒刑壹年拾月。                            │
 │  │聞│名義，撥打電話向郭聰聞誆稱│1時44分 │      │        │黃煥雯共同犯詐欺取財罪，處有期徒刑壹年拾月。                            │
 │  │  │需辦理通儲及金融卡、信用卡├────┼───┼────┤蘇明宏共同犯詐欺取財罪，處有期徒刑壹年拾月。                            │
 │  │  │設定，致郭聰聞不疑有他，陷│95年12月│20萬元│邱寶蓉，│駱文敏共同犯詐欺取財罪，處有期徒刑貳年。                                │
 │  │  │於錯誤，依指示於右列時間，│25日下午│      │郵局帳戶│                                                                        │
 │  │  │匯出右列款項，至右列帳戶內│4時34分 │      │        │                                                                        │
 │  │  │。                        ├────┼───┼────┤                                                                        │
 │  │  │                          │95年12月│30萬元│鄭曉琪，│                                                                        │
 │  │  │                          │26日上午│      │郵局帳戶│                                                                        │
 │  │  │                          │10時24分│      │        │                                                                        │
 ├─┼─┼─────────────┼────┼───┼────┼────────────────────────────────────┤
 │2 │謝│於95年12月25日下午2 時許，│95年12月│9萬元 │鄭曉琪，│楊志男共同犯詐欺取財罪，處有期徒刑壹年陸月；減為有期徒刑玖月。          │
 │  │忠│以林檢察長之名義，撥打電話│25日下午│      │郵局帳戶│林上智共同犯詐欺取財罪，處有期徒刑壹年貳月；減為有期徒刑柒月。          │
 │  │清│向謝忠清誆稱涉嫌詐欺罪，致│3時9分許│      │        │黃煥雯共同犯詐欺取財罪，處有期徒刑壹年貳月；減為有期徒刑柒月。          │
 │  │  │謝忠清不疑有他，陷於錯誤，│        │      │        │蘇明宏共同犯詐欺取財罪，處有期徒刑壹年貳月；減為有期徒刑柒月。          │
 │  │  │依指示於右列時間，匯出右列│        │      │        │駱文敏共同犯詐欺取財罪，處有期徒刑壹年肆月；減為有期徒刑捌月。          │
 │  │  │款項，至右列帳戶內。      │        │      │        │                                                                        │
 ├─┼─┼─────────────┼────┼───┼────┼────────────────────────────────────┤
 │3 │王│於95年12月29日中午12時許，│95年12月│55萬  │陳秋鳳，│楊志男共同犯詐欺取財罪，處有期徒刑貳年貳月。                            │
 │  │家│以劉警官之名義，撥打電話向│29日下午│6000元│郵局帳戶│林上智共同犯詐欺取財罪，處有期徒刑壹年拾月。                            │
 │  │華│王家華誆稱遭冒名開戶，致王│3時20分 │      │        │黃煥雯共同犯詐欺取財罪，處有期徒刑壹年拾月。                            │
 │  │  │家華不疑有他，陷於錯誤，依├────┼───┼────┤蘇明宏共同犯詐欺取財罪，處有期徒刑壹年拾月。                            │
 │  │  │指示於右列時間，匯出右列款│96年1月2│44萬  │王冠中，│駱文敏共同犯詐欺取財罪，處有期徒刑貳年。                                │
 │  │  │項，至右列帳戶內。        │日      │4000元│郵局帳戶│                                                                        │
 ├─┼─┼─────────────┼────┼───┼────┼────────────────────────────────────┤
 │4 │徐│於96年1 月10日上午9 時50分│96年1月 │25萬  │李美蟬，│楊志男共同犯詐欺取財罪，處有期徒刑貳年。                                │
 │  │菊│許，以警政署調查局科長之名│10日上午│      │郵局帳戶│林上智共同犯詐欺取財罪，處有期徒刑壹年捌月。                            │
 │  │香│義，撥打電話向徐菊香誆稱遭│11時34分│      │        │黃煥雯共同犯詐欺取財罪，處有期徒刑壹年捌月。                            │
 │  │  │冒名開戶及申辦手機，致徐菊├────┼───┤        │蘇明宏共同犯詐欺取財罪，處有期徒刑壹年捌月。                            │
 │  │  │香不疑有他，陷於錯誤，依指│96年1月 │16萬  │        │駱文敏共同犯詐欺取財罪，處有期徒刑壹年拾月。                            │
 │  │  │示於右列時間，匯出右列款項│10日中午│7000元│        │                                                                        │
 │  │  │，至右列帳戶內。          │12時43分│      │        │                                                                        │
 │  │  │                          │（以其夫│      │        │                                                                        │
 │  │  │                          │成秉嶼之│      │        │                                                                        │
 │  │  │                          │名義）  │      │        │                                                                        │
 ├─┼─┼─────────────┼────┼───┼────┼────────────────────────────────────┤
 │5 │陳│於96年1 月4 或5 日，以警政│96年1月 │331600│戴嘉吟，│楊志男共同犯詐欺取財罪，處有期徒刑壹年拾壹月。                          │
 │  │明│署沈警官之名義，撥打電話向│11日下午│元    │郵局帳戶│林上智共同犯詐欺取財罪，處有期徒刑壹年柒月。                            │
 │  │誠│陳明誠誆稱涉嫌洗錢交易，致│4時35分 │      │        │黃煥雯共同犯詐欺取財罪，處有期徒刑壹年柒月。                            │
 │  │  │陳明誠不疑有他，陷於錯誤，│        │      │        │蘇明宏共同犯詐欺取財罪，處有期徒刑壹年柒月。                            │
 │  │  │依指示於右列時間，匯出右列│        │      │        │駱文敏共同犯詐欺取財罪，處有期徒刑壹年玖月。                            │
 │  │  │款項，至右列帳戶內。      │        │      │        │                                                                        │
 ├─┼─┼─────────────┼────┼───┼────┼────────────────────────────────────┤
 │6 │吳│於96年1 月19日上午11時，撥│96年1月 │21萬元│林宗立，│楊志男共同犯詐欺取財罪，處有期徒刑壹年拾月                              │
 │  │春│打電話向吳春梅誆稱遭冒名申│19日上午│      │郵局帳戶│林上智共同犯詐欺取財罪，處有期徒刑壹年陸月；減為有期徒刑玖月。          │
 │  │梅│辦手機，致吳春梅不疑有他，│11時13分│      │        │黃煥雯共同犯詐欺取財罪，處有期徒刑壹年陸月；減為有期徒刑玖月。          │
 │  │  │陷於錯誤，依指示於右列時間│        │      │        │蘇明宏共同犯詐欺取財罪，處有期徒刑壹年陸月；減為有期徒刑玖月。          │
 │  │  │，匯出右列款項，至右列帳戶│        │      │        │駱文敏共同犯詐欺取財罪，處有期徒刑壹年捌月。                            │
 │  │  │內。                      │        │      │        │                                                                        │
 ├─┼─┼─────────────┼────┼───┼────┼────────────────────────────────────┤
 │7 │潘│於96年3 月9 日下午2 時許，│96年3月 │40萬元│黃國雄，│楊志男共同犯詐欺取財罪，處有期徒刑貳年。                                │
 │  │少│以電信局及警察之名義，撥打│9日下午 │      │郵局帳戶│林上智共同犯詐欺取財罪，處有期徒刑壹年捌月。                            │
 │  │懷│電話向潘少懷誆稱遭冒名申辦│3時13分 │      │        │黃煥雯共同犯詐欺取財罪，處有期徒刑壹年捌月。                            │
 │  │  │手機，致潘少懷不疑有他，陷│        │      │        │蘇明宏共同犯詐欺取財罪，處有期徒刑壹年捌月。                            │
 │  │  │於錯誤，依指示於右列時間，│        │      │        │駱文敏共同犯詐欺取財罪，處有期徒刑壹年拾月。                            │
 │  │  │匯出右列款項，至右列帳戶內│        │      │        │                                                                        │
 │  │  │。                        │        │      │        │                                                                        │
 ├─┼─┼─────────────┼────┼───┼────┼────────────────────────────────────┤
 │8 │陳│於96年1 月22日上午9 時許，│96年1月 │14萬元│林凡淇，│楊志男共同犯詐欺取財罪，處有期徒刑壹年捌月                              │
 │  │賴│以中華電信之名義，撥打電話│22日上午│      │郵局帳戶│林上智共同犯詐欺取財罪，處有期徒刑壹年肆月；減為有期徒刑捌月。          │
 │  │純│向陳賴純誆稱遭冒名申辦手機│11時30分│      │        │黃煥雯共同犯詐欺取財罪，處有期徒刑壹年肆月；減為有期徒刑捌月。          │
 │  │  │，致陳賴純不疑有他，陷於錯│許      │      │        │蘇明宏共同犯詐欺取財罪，處有期徒刑壹年肆月；減為有期徒刑捌月。          │
 │  │  │誤，依指示於右列時間，匯出│        │      │        │駱文敏共同犯詐欺取財罪，處有期徒刑壹年陸月；減為有期徒刑玖月。          │
 │  │  │右列款項，至右列帳戶內。  │        │      │        │                                                                        │
 ├─┼─┼─────────────┼────┼───┼────┼────────────────────────────────────┤
 │9 │張│於96年3 月13日下午1 時30分│96年3月 │80萬元│黃建成，│楊志男共同犯詐欺取財罪，處有期徒刑貳年肆月。                            │
 │  │文│許，以中華電信及警察之名義│13日下午│      │郵局帳戶│林上智共同犯詐欺取財罪，處有期徒刑貳年。                                │
 │  │仁│，撥打電話向張文仁誆稱遭冒│3時30分 │      │        │黃煥雯共同犯詐欺取財罪，處有期徒刑貳年。                                │
 │  │  │名申辦手機，致張文仁不疑有├────┼───┼────┤蘇明宏共同犯詐欺取財罪，處有期徒刑貳年。                                │
 │  │  │他，陷於錯誤，依指示於右列│96年3月 │35萬元│潘金兒，│駱文敏共同犯詐欺取財罪，處有期徒刑貳年貳月。                            │
 │  │  │時間，匯出右列款項，至右列│13日下午│      │郵局帳戶│                                                                        │
 │  │  │帳戶內。                  │5時     │      │        │                                                                        │
 ├─┼─┼─────────────┼────┼───┼────┼────────────────────────────────────┤
 │10│曾│於96年3 月6 日上午10時30分│96年3月 │100萬 │陳明漢，│楊志男共同犯詐欺取財罪，處有期徒刑貳年陸月。                            │
 │  │玉│許，以中警政署林警官之名義│6日下午 │元    │郵局帳戶│林上智共同犯詐欺取財罪，處有期徒刑貳年貳月。                            │
 │  │絲│，撥打電話向曾玉絲誆稱郵局│2時19分 │      │        │黃煥雯共同犯詐欺取財罪，處有期徒刑貳年貳月。                            │
 │  │  │之帳戶遭盜用，致曾玉絲不疑├────┼───┼────┤蘇明宏共同犯詐欺取財罪，處有期徒刑貳年貳月。                            │
 │  │  │有他，陷於錯誤，依指示於右│96年3月 │100萬 │李俊民，│駱文敏共同犯詐欺取財罪，處有期徒刑貳年肆月。                            │
 │  │  │列時間，匯出右列款項，至右│6日下午 │      │郵局帳戶│                                                                        │
 │  │  │列帳戶內。                │2時59分 │      │        │                                                                        │
 │  │  │                          ├────┼───┼────┤                                                                        │
 │  │  │                          │96年3月 │60萬元│黃宇謙，│                                                                        │
 │  │  │                          │6日下午 │      │郵局帳戶│                                                                        │
 │  │  │                          │3時44分 │      │        │                                                                        │
 ├─┼─┼─────────────┼────┼───┼────┼────────────────────────────────────┤
 │11│羅│於96年1 月15日上午，以檢察│96年1月 │10萬元│黃玉華，│楊志男共同犯詐欺取財罪，處有期徒刑壹年捌月                              │
 │  │天│官之名義，撥打電話向羅天輝│15日下午│      │郵局帳戶│林上智共同犯詐欺取財罪，處有期徒刑壹年肆月；減為有期徒刑捌月。          │
 │  │輝│誆稱遭冒名申辦電話，致羅天│4時39 分│      │        │黃煥雯共同犯詐欺取財罪，處有期徒刑壹年肆月；減為有期徒刑捌月。          │
 │  │  │輝不疑有他，陷於錯誤，依指│        │      │        │蘇明宏共同犯詐欺取財罪，處有期徒刑壹年肆月；減為有期徒刑捌月。          │
 │  │  │示於右列時間，匯出右列款項│        │      │        │駱文敏共同犯詐欺取財罪，處有期徒刑壹年陸月；減為有期徒刑玖月。          │
 │  │  │，至右列帳戶內。          │        │      │        │                                                                        │
 ├─┼─┼─────────────┼────┼───┼────┼────────────────────────────────────┤
 │12│郭│於96年1 月15日上午，以某政│96年1月 │10萬元│黃玉華，│楊志男共同犯詐欺取財罪，處有期徒刑壹年捌月                              │
 │  │黃│府機構之名義，撥打電話向郭│15日下午│      │郵局帳戶│林上智共同犯詐欺取財罪，處有期徒刑壹年肆月；減為有期徒刑捌月。          │
 │  │幼│黃幼美誆稱銀行帳戶有問題，│4時57分 │      │        │黃煥雯共同犯詐欺取財罪，處有期徒刑壹年肆月；減為有期徒刑捌月。          │
 │  │美│致郭黃幼美不疑有他，陷於錯│        │      │        │蘇明宏共同犯詐欺取財罪，處有期徒刑壹年肆月；減為有期徒刑捌月。          │
 │  │︵│誤，依指示於右列時間，匯出│        │      │        │駱文敏共同犯詐欺取財罪，處有期徒刑壹年陸月；減為有期徒刑玖月。          │
 │  │已│右列款項，至右列帳戶內。  │        │      │        │                                                                        │
 │  │歿│                          │        │      │        │                                                                        │
 │  │︶│                          │        │      │        │                                                                        │
 ├─┼─┼─────────────┼────┼───┼────┼────────────────────────────────────┤
 │13│江│於96年1 月17日上午，以警政│96年1月 │53萬元│潘祺德，│楊志男共同犯詐欺取財罪，處有期徒刑貳年。                                │
 │  │錦│署之名義，撥打電話向江錦煌│17日上午│      │郵局帳戶│林上智共同犯詐欺取財罪，處有期徒刑壹年捌月。                            │
 │  │煌│誆稱身分遭冒用而涉有刑事案│11時43分│      │        │黃煥雯共同犯詐欺取財罪，處有期徒刑壹年捌月。                            │
 │  │  │件，致江錦煌不疑有他，陷於├────┼───┤        │蘇明宏共同犯詐欺取財罪，處有期徒刑壹年捌月。                            │
 │  │  │錯誤，依指示於右列時間，匯│96年1月 │13萬元│        │駱文敏共同犯詐欺取財罪，處有期徒刑壹年拾月。                            │
 │  │  │出右列款項，至右列帳戶內。│17日下午│      │        │                                                                        │
 │  │  │                          │1時4分  │      │        │                                                                        │
 ├─┼─┼─────────────┼────┼───┼────┼────────────────────────────────────┤
 │14│李│於96年1 月15日晚上，以其朋│96年1月 │10500 │林宗立，│楊志男共同犯詐欺取財罪，處有期徒刑壹年貳月；減為有期徒刑柒月。          │
 │  │慶│友之名義撥打電話向李慶源誆│15日晚上│元    │郵局帳戶│林上智共同犯詐欺取財罪，處有期徒刑拾月；減為有期徒刑伍月。              │
 │  │源│稱要借款，致李慶源不疑有他│8時23分 │      │        │黃煥雯共同犯詐欺取財罪，處有期徒刑拾月；減為有期徒刑伍月。              │
 │  │  │，陷於錯誤，依指示於右列時│        │      │        │蘇明宏共同犯詐欺取財罪，處有期徒刑拾月；減為有期徒刑伍月。              │
 │  │  │間，匯出右列款項，至右列帳│        │      │        │駱文敏共同犯詐欺取財罪，處有期徒刑壹年；減為有期徒刑陸月。              │
 │  │  │戶內。                    │        │      │        │                                                                        │
 ├─┼─┼─────────────┼────┼───┼────┼────────────────────────────────────┤
 │15│陳│於96年1 月19日上午，以電信│96年1月 │共匯款│林宗立，│楊志男共同犯詐欺取財罪，處有期徒刑貳年。                                │
 │  │益│公司名義，撥打電話向陳益己│19日上午│64萬  │郵局帳戶│林上智共同犯詐欺取財罪，處有期徒刑壹年捌月。                            │
 │  │己│誆稱遭冒名申辦電話，致陳益│11時41分│6000  │        │黃煥雯共同犯詐欺取財罪，處有期徒刑壹年捌月。                            │
 │  │  │己不疑有他，陷於錯誤，依指│、下午2 │元    │        │蘇明宏共同犯詐欺取財罪，處有期徒刑壹年捌月。                            │
 │  │  │示於右列時間，匯出右列款項│時25分、│      │        │駱文敏共同犯詐欺取財罪，處有期徒刑壹年拾月。                            │
 │  │  │，至右列帳戶內。          │26分    │      │        │                                                                        │
 ├─┼─┼─────────────┼────┼───┼────┼────────────────────────────────────┤
 │16│陳│於96年1 月11日，以銀行行員│96年1月 │10萬元│謝欣廷，│楊志男共同犯詐欺取財罪，處有期徒刑壹年捌月                              │
 │  │春│之名義，撥打電話向陳春瑛誆│11日下午│      │郵局帳戶│林上智共同犯詐欺取財罪，處有期徒刑壹年肆月；減為有期徒刑捌月。          │
 │  │瑛│稱其夫之帳戶遭凍結，致陳春│3時8分  │      │        │黃煥雯共同犯詐欺取財罪，處有期徒刑壹年肆月；減為有期徒刑捌月。          │
 │  │  │瑛不疑有他，陷於錯誤，依指│        │      │        │蘇明宏共同犯詐欺取財罪，處有期徒刑壹年肆月；減為有期徒刑捌月。          │
 │  │  │示於右列時間，匯出右列款項│        │      │        │駱文敏共同犯詐欺取財罪，處有期徒刑壹年陸月；減為有期徒刑玖月。          │
 │  │  │，至右列帳戶內。          │        │      │        │                                                                        │
 ├─┼─┼─────────────┼────┼───┼────┼────────────────────────────────────┤
 │17│鄭│於96年1 月26日下午1 時許，│96年1月 │46萬  │杜佳螢，│楊志男共同犯詐欺取財罪，處有期徒刑貳年。                                │
 │  │真│以電信業者之名義，撥打電話│26日下午│5000元│第一銀行│林上智共同犯詐欺取財罪，處有期徒刑壹年捌月。                            │
 │  │  │向鄭真誆稱遭冒名申辦電話，│3時45分 │      │帳戶    │黃煥雯共同犯詐欺取財罪，處有期徒刑壹年捌月。                            │
 │  │  │致鄭真不疑有他，陷於錯誤，│        │      │        │蘇明宏共同犯詐欺取財罪，處有期徒刑壹年捌月。                            │
 │  │  │依指示於右列時間，匯出右列│        │      │        │駱文敏共同犯詐欺取財罪，處有期徒刑壹年拾月。                            │
 │  │  │款項，至右列帳戶內。      │        │      │        │                                                                        │
 ├─┼─┼─────────────┼────┼───┼────┼────────────────────────────────────┤
 │18│江│於96年3 月23日中午12時許，│96年3月 │60萬元│吳俊志，│楊志男共同犯詐欺取財罪，處有期徒刑貳年。                                │
 │  │甘│以金融機構職員李金城之名義│23日中午│      │郵局帳戶│林上智共同犯詐欺取財罪，處有期徒刑壹年捌月。                            │
 │  │統│，撥打電話向江甘統誆稱帳戶│12時許  │      │        │黃煥雯共同犯詐欺取財罪，處有期徒刑壹年捌月。                            │
 │  │  │遭盜用，致江甘統不疑有他，├────┼───┤        │蘇明宏共同犯詐欺取財罪，處有期徒刑壹年捌月。                            │
 │  │  │陷於錯誤，依指示於右列時間│96年3月 │8萬元 │        │駱文敏共同犯詐欺取財罪，處有期徒刑壹年拾月。                            │
 │  │  │，匯出右列款項，至右列帳戶│23日中午│      │        │                                                                        │
 │  │  │內。                      │12時32分│      │        │                                                                        │
 └─┴─┴─────────────┴────┴───┴────┴────────────────────────────────────┘